

THOMAS BRESSEL

www.thomas-bressel.com

Développeur web React JS / Next JS

En recherche d'alternance BAC+3 pour septembre 2024

CONTACT

2 07 69 68 92 14

✓ tbressel.dev@gmail.com

• 14400 Bayeux

SOFT SKILL

- Autonome & Organisé
- Ouvert d'esprit
- Prise d'initiative
- Force de proposition

HARD SKILL

- React JS / Next JS
- Javascript / Typescript
- PHP/MySQL
- Git (www.gihub.com/tbressel)
- Docker
- Linux / Windows
- Développement Wordpress
- Figma

CENTRE D'INTERÊTS

Roller, VTT, Footing, Natation, Jeux vidéos, coding en assembleur z80 et 68000 (www.zisquier.itch.io)

A PROPOS

Passionné de programmation depuis l'âge de 10 ans, auteur de 3 jeux sur Amstrad en assembleur et de plusieurs sites web depuis 2003, j'ai décidé de quitter le milieu de la musique et de retrouver ma première passion. Pour cela j'ai entamé une revalorisation de mes acquis dans un objectif de reconversion professionnelle.

EXPERIENCE PROFESSIONNELLE

Développeur Web Fullstack

décembre 2023 à Février 2024

Datadunk

Design et développement en autonomie complète d'une interface pour les coachs d'équipes de basket : Projet en React JS / Node JS et mySQL. Création de la base de donnée et d'une API rest en respectant les consignes de sécurité. Session sécurisé pour la connexion au back-office.

Professeur de guitare / Transcripteur / Musicien

1998 - 2023

Ecoles de musiques & Arobas Music

Musicien de formation conservatoire. Enseignement de la guitare dans des écoles de musique associatives ou communales, organisateur de Masterclass, transcripteur de partitions Guitare Pro pour l'éditeur Arobas Music. Musicien au sein de différents projets de type Metal.

EXPERIENCE PERSONELLE

Conception et mise en ligne de site web

1999 - 2020

Ecoles de musiques, artistes locaux

En charge de la conception de nombreux sites internet pour les écoles de musique dans lesquelles j'ai travaillé : html, css et javascript, puis utilisation de CMS par la suite. Réalisation de sites internet pour des groupes de musique.

FORMATIONS ET DIPLOMES

Formation développeur web et webmobile Créative Formation, BAC+2, Hérouville Saint Clair Juin 2023

Auto-formation en ligne David Mekersa David Gamecodeur, www.game-codeur.fr

Octobre 2020

BAC Pro E.I.E (Equipements et installation électrique)Lycée St Joseph, Villedieu les poêls

1997